台灣屏東地方法院刑事判決　　　96年度簡上字第53號
公　訴　人　臺灣屏東地方法院檢察署檢察官
上　訴　人即
被　　　告　乙○○
上列上訴人即被告因妨害公務案件，不服台灣屏東地方法院96年
度簡字第36號中華民國96年1 月23日第一審簡易判決（聲請簡易
判決處刑案號95年度偵字第5813號），提起上訴，本院管轄之第
二審合議庭判決如下：
    主  文
上訴駁回。
    事  實
一、乙○○係經營資源回收業，甲○○係屏東市公所清潔隊稽查
    員，乙○○因在屏東市○○里○○路665 號住處前，堆積回
    收物影響環境衛生及交通安全，遭民眾檢舉，屏東市清潔隊
    接獲檢舉後，即派出稽查員甲○○於民國95年9 月4 日8 時
　　40分許到達乙○○上述住處，執行環境衛生檢查，乙○○見
　　甲○○開單舉發，明知甲○○係執行公務之清潔隊稽查員，
　　且當時係在執行職務中，竟基於妨害公務之犯意，徒手毆打
　　甲○○嘴部1 拳，致甲○○受有上唇挫傷併擦傷之傷害（傷
  　害部分業經撤回告訴）。案經屏東縣警察局屏東分局報告臺
    灣屏東地方法院聲請以簡易判決處刑。
    理  由
一、前揭之事實，業據被告於警詢、偵查及本院審理中自白不諱
    ，復有甲○○於警詢與偵查中之指訴、大同診所診斷證明書
    1 紙及照片2 張在卷可稽，是其犯罪事證已臻明確，應依法
    論科。
二、按刑法第135 條第1 項之妨害公務罪，以行為人對於公務員
    依法執行職務時，施以強暴、脅迫，即屬當之；所稱「強暴
    」，係指一切有形力即物理力之行使而言，不問其係對人或
    對物為之均包括在內；所稱「脅迫」，則指以侵害生命、身
    體、自由、名譽、財物之不法為目的之意思，通知對方足使
    其生恐怖之心之一切行為而言，此有最高法院82年度臺上字
    第608 號判決可資參照；查被告明知甲○○係執行公務之清
    潔隊稽查員，且當時係在執行職務中，竟徒手毆打甲○○嘴
　　部1 拳，致甲○○受有上唇挫傷併擦傷之傷害之行為，係以
 　 對人施以物理性之強暴手段而為妨害公務執行之行為。故核
　　被告所為，係犯刑法第135 條第1 項對於執行職務公務員施
　　強暴罪。原審審酌審酌被告於犯罪後已向甲○○道歉，並經
    甲○○撤回其傷害部分告訴，且其犯罪後亦坦承犯行，尚知
    悔悟，並兼衡其犯罪方式及所生不法損害等一切情狀，逕以
    簡易判決處拘役40日，並諭知易科罰金之折算標準，其認事
    用法，均無不合，量刑亦屬妥適。被告上訴意旨空言指摘原
    審判決量刑過重，顯無理由，應予駁回。
三、被告上訴意旨另以：被告業向本案被害人道歉，被告復無前
    科紀錄，請求給予緩刑云云。經查被告向本案被害人道歉，
    被告復無前科紀錄，有被害人筆錄及台灣高等法院被告全國
    前案紀錄表在卷可證，然被告所犯者係與國家公權力執行有
    關之罪，被害人所不願訴追者僅係其個人部份之傷害犯行，
    被告涉犯之國家法益犯罪仍應予以訴追，若僅被害人個人表
    示願意原諒被告，被告以此即可獲得緩刑宣告，與妨害公務
    罪所保護之國家法益及被告造成之本案實害相比，顯不相當
    ；次查被告目前從事資源回收業，所得毋庸報稅，並有子女
    扶養，除經被告自承外，並有財政部台灣省南區國稅局屏東
    縣分局96年4 月30日南區國稅屏縣二字第0960014016號函在
    卷可證，其顯非生活困頓而無力繳納易科罰金之人；且被害
    人甲○○於本案之前即曾到被告住處開過勸導單，被告對被
    害人之認識及經營資源回收業應遵守法令之重要性，自應有
    高於常人之注意能力，竟仍對依法執行公務之人員施加暴力
    ，其行並無可憫之處；再若認只要被告上訴，一律均可獲得
    緩刑宣告，無須衡量前述各種犯罪情狀，則不啻鼓勵投機，
    致國家法益之保障無法獲得預防之效果，為達刑法之懲罰性
    及教化目的，本院基此爰不為緩刑之宣告，併此敘明。
據上論斷，應依刑事訴訟法第455 條之1 第1 項、第3 項、第36
8 條，判決如主文。
本案經檢察官陳川傑到庭執行職務。
中    華    民      國      96    年   5    月   30   日
                    刑事第五庭
                              審判長法  官  石家禎
                                    法  官  林家聖
                                    法  官  李宜娟
以上正本證明與原本無異。
不得上訴。
中    華    民      國      96    年   5    月   30   日
                                    書記官  林鴻仁
